Inventaris van het archief van het Museum voor Volkenkunde te Leiden, 1843-1961 Archief is vanaf 1997 uitgeleend aan het huidige Stichting Museum van Wereldculturen
Nationaal Archief, Den Haag
Museum voor Volkenkunde te Leiden
Museum Volkenkunde Leiden
oudste stuk - jongste stuk: 1843-1961
3475
319 inventarisnummer(s); 17,90 meter
Normale geschreven, getypte en gedrukte documenten, geen bijzondere handschriften.
Museum voor Volkenkunde, Leiden
Het archief van het Museum voor Volkenkunde te Leiden (1843-1961) bestaat grotendeels uit chronologisch geordende correspondentie, klappers en agenda's op de correspondentie. Daarnaast zijn er in het archief bezoekersregisters te vinden over de periode 1915-1935. Het archief is vanaf 2015 uitgeleend aan het Museum voor Wereldculturen
Archiefvorming
Geschiedenis van het archiefbeheer
De verwerving van het archief
Het archief is krachtens bepalingen van de Archiefwet overgebracht.
Aanwijzingen voor de gebruiker
Openbaarheidsbeperkingen
Volledig openbaar.
Materiële beperkingen
Het archief kent geen beperkingen voor het raadplegen van stukken als gevolg van slechte materiële staat.
Aanvraaginstructie
Openbare archiefstukken kunnen online worden aangevraagd en gereserveerd. U kunt dit ook via de terminals in de studiezaal van het Nationaal Archief doen. Om te kunnen reserveren dient u de volgende stappen te volgen:
Creëer een account of log in.
Selecteer in de archiefinventaris een archiefstuk.
Klik op ‘Reserveer’ en kies een tijdstip van inzage.
Verwant materiaal
Beschikbaarheid van kopieën
Inventarisnummers van dit archief zijn niet in kopievorm beschikbaar
Beschrijving van de series en archiefbestanddelen
- CORRESPONDENTIE, I
  De stukken, geborgen in de inv.nrs. 308-315, zijn uit de algemene correspondentieserie gehaald – of daar buiten gelaten, vaak al ten tijde van het moment van ontvangst – vanwege hun specifieke inhoudelijke relatie met de serie voorwerpen die op enig tijdstip door het museum zijn verworven. Het zijn brieven die informatie bevatten over de verwerving en/of voorwerpen die in de museumcollectie zijn opgenomen onder een bepaald serienummer.
  - 1837-1885, 308
  - 1885-1889, 309
  - 1891-1894, 310
  - 1893-1904, 311
  - 1906-1929, 312
  - 1916-1941, 313
  - 1843-1956, 314
  - 1955-1961, 315
  - 1867-1870 [1843-1847] [1859], 1
  - 1871-1875, 2
  - 1876-1877, 3
  - 1878-1879, 4
  - 1880, 5
  - 1881, 6
  - 1882, 7
  - 1883, 8
  - 1884, 9
  - 1885, 10
  - 1886 officieel, 11
  - 1887, 12
  - 1888, 13
  - 1889, 14
  - 1890, 15
  - 1891, 16
  - 1892, 17
  - 1892-1893, 18
  - 1893, 19
  - 1894, 20
  - 1894-1895, 21
  - 1895, 22
  - 1896, 23
  - 1896-1897, 24
  - 1897, 25
  - 1898 jan.-jun., 26
  - 1898 jul.-dec., 27
  - 1898, 28
  - 1899, 29
  - 1899, 30
  - 1900 jan.-jun., 31
  - 1900 jul.-dec., 32
  - 1900-1901 officieel, 33
  - 1901 jan.-mrt., 34
  - 1901. apr.-aug., 35
  - 1901 sep.-dec., 36
  - 1902 jan.-apr., 37
  - 1902 apr.-aug., 38
  - 1902 sep.-dec., 39
  - 1902-1903 officieel, 40
  - 1903 jan.-jun., 41
  - 1903 jul.-sep., 42
  - 1903 sep.-dec., 43
  - 1904 jan.-mrt., 44
  - 1904 apr.-jun., 45
  - 1904 jul.-sep., 46
  - 1904 okt.-dec., 47
  - 1904-1905 officieel, 48
  - 1905 jan.-mrt., 49
  - 1905 apr.-jun., 50
  - 1905 jul.-sep., 51
  - 1905 okt.-dec., 52
  - 1906 officieel, 53
  - 1906 jan.-mrt., 54
  - 1906 apr.-jun., 55
  - 1906 jul.-sep., 56
  - 1906 okt.-dec., 57
  - 1907 jan.-mrt., 58
  - 1907 apr.-jun., 59
  - 1907 jul.-aug., 60
  - 1907 sep.-okt., 61
  - 1907 nov.-dec., 62
  - 1907 officieel, 63
  - 1908 officieel, 64
  - 1908 jan.-mrt., 65
  - 1908 apr.-mei., 66
  - 1908 jun.-aug., 67
  - 1908 sep.-okt., 68
  - 1908 nov.-dec., 69
  - 1909 officieel, 70
  - 1909 jan.-mrt., 71
  - 1909 apr.-aug., 72
  - 1909 sep.-dec., 73
  - 1910 jan.-apr., 74
  - 1910 mei-aug., 75
  - 1910 sep.-dec., 76
  - 1910-1911 officieel, 77
  - 1911 jan.-apr., 78
  - 1911 mei-aug., 79
  - 1911 sep.-dec., 80
  - 1912 jan.-jun., 81
  - 1912 jul.-dec., 82
  - 1912-1913 officieel, 83
  - 1913 jan.-apr., 84
  - 1913 mei-sep., 85
  - 1913-1914 okt. 1913-apr. 1914, 86
  - 1914 mei-sep., 87
  - 1914 okt.-dec., 88
  - 1914-1915 officieel, 89
  - 1915 jan.-jun., 90
  - 1915 jul.-dec., 91
  - 1916 jan.-mei, 92
  - 1916 jun.-dec., 93
  - 1916-1918 officieel, 94
  - 1919 officieel, 95
  - 1917 jan.-dec., 96
  - 1918 jan.-dec., 97
  - 1919 jan.-dec., 98
  - 1920 jan.-dec., 99
  - 1920-1921 officieel, 100
  - 1921 jan.-dec., 101
  - 1922-1923 jan.1922-dec.1923, 102
  - 1924-1925 jan.1924-jun.1925, 103
  - 1925-1927 jul.1925-dec.1927, 104
  - 1928 officieel, 105
  - 1929 officieel, 106
  - 1930 officieel, 107
  - 1931 officieel, 108
  - 1932 officieel, 109
  - 1932-1934 mei 1932-dec. 1933, 110
  - 1933 jan.-dec., 111
  - 1934 jan.-dec., 112
  - 1935 jan.-dec., 113
  - 1934-1935 officieel, 114
  - 1935-1936 officieel, 115
  - 1936, 116
  - 1939-1945 diversen, 117
  - 1929-1940 diversen, 118
  - 1927-1947 personeel en bewaking, 119
  - 1937 brieven, 120
  - 1938 brieven, 121
  - 1937 brieven, 122
  - 1938 brieven, 123
  - 1939 brieven, 124
  - 1939 brieven, 125
  - Ontvangstbewijzen en aanvraagformulieren jaren 60, 126
  - 1940 brieven, 127
  - 1941 brieven, 128
  - 1942 brieven, 129
  - 1943 brieven, 130
  - 1944 brieven, 131
  - 1945 brieven, 132
    Achteraan het archief bevindt zich een doos met daarin enkele stukken behorende bij inv.nr. 132 welke niet openbaar zijn.
  - 1946 januari - mei, 304
  - 1946 juni - december, 305
  - 1947 januari - juli 21, 306
  - 1947 juli 23 - november, 307
  - 1948 jan.-jun., 133
  - 1948 jul.-dec., 134
  - 1949 jan.-jun., 135
  - 1949 jun.-dec., 136
  - 1949-dec., 137
  - 1950 jan.-apr., 138
  - 1950 mei-sep., 139
  - 1950 sep.-dec., 140
  - 1951 mei-jun. 1-450, 141
  - 1951 mei-okt. 451-950, 142
  - 1951 okt.-dec. 951-1145, 143
  - 1952 jan.-apr. 1-500, 144
  - 1952 apr.-sep. 501-1096, 145
  - 1952 sep.-dec. 1097-1604, 146
  - 1953 jan.-mei. 1-599, 147
  - 1953 mei-okt. 600-1200, 148
  - 1953 okt.-dec. 1201-1490, 149
  - 1954 jan.-apr. 1-500, 150
  - 1954 apr.-jul. 501-1025, 151
  - 1954 jul.-dec. 1026-1550, 152
  - 1954 dec. 1553-1578, 153
  - 1955 jan.-mrt. 1-500, 154
  - 1955 mrt.-jun. 501-999, 155
  - 1955 jun.-okt. 1000-1498, 156
  - 1955 okt.-dec. 1501-1886, 157
  - 1956 jan.-mrt. 1-500, 158
  - 1956 mrt.-jun. 501-999, 159
  - 1956 jun.-sep. 1000-1500, 160
  - 1956 sep.-nov. 1501-2000, 161
  - 1956 nov.-dec. 2001-2210, 162
  - 1957 jan.-mrt. 1-450, 163
  - 1957 mrt.-mei 450-948, 164
  - 1957 mei-jul. 951-1450, 165
  - 1957 jul.-sep. 1451-1900, 166
  - 1957 sep.-dec. 1901-2399, 167
  - 1957 dec. 2400-2549, 168
  - 1958 jan.-mrt. 1-500, 169
  - 1958 mrt.-mei 501-950, 170
  - 1958 mei-aug. 951-1500, 171
  - 1958 aug.-okt. 1501-2000, 172
  - 1958 okt.-dec. 2001-2415, 173
  - 1959 jan.-mrt. 1-500, 174
  - 1959 mrt.-mei 501-1000, 175
  - 1959 mei-aug. 1001-1500, 176
  - 1959 aug.-nov. 1501-2000, 177
  - 1959 nov.-dec. 2001-2391, 178
  - 1960 jan.-mrt. 1-500, 179
  - 1960 mrt.-jun. 501-1000, 180
  - 1960 jun.-okt. 1001-1500, 181
  - 1960 okt.-dec. 1501-2040, 182
  - 1961 jan.-mrt. 1-500, 183
  - 1961 mrt.-mei 501-1000, 184
  - 1961 mei-jul. 1001-1500, 185
  - 1961 jul.-sep. 1501-2000, 186
  - 1961 sep.-dec.2001-2689, 187
- REGISTERS, II
  - 1881, 188
  - 1882, 189
  - 1883 I, 190
  - 1883 II, 191
  - 1884 I, 192
  - 1884 II, 193
  - 1885 I, 194
  - 1885 II, 195
  - 1886, 196
  - 1887, 197
  - 1887-1888, 198
  - 1888, 199
  - 1889, 200
  - 1890, 201
  - 1891, 202
  - 1892-1893, 203
  - 1894-1895, 204
  - 1896-1898, 205
  - 1898, 206
  - 1892 A, 207
  - 1893 A-1894 A, 208
  - 1895 A-1898 A, 209
  - apr. 1899-sep. 1900, 210
  - sep. 1900-jul. 1902, 211
  - sep. 1902-jul. 1903, 212
  - jul. 1903-okt. 1904, 213
  - okt. 1904-sep. 1905, 214
  - sep. 1905-mrt. 1906, 215
  - mrt. 1906-aug. 1906, 216
  - aug. 1906-jan. 1907, 217
  - jan. 1907-aug. 1907, 218
  - aug. 1907-apr. 1908, 219
  - apr. 1908-nov. 1908, 220
  - nov. 1908-sep. 1909, 221
  - sep. 1909-mrt. 1911, 222
  - mrt. 1911-nov. 1912, 223
  - nov. 1912-jun. 1914, 224
  - jul. 1914-feb. 1917, 225
  - feb. 1917-dec. 1920, 226
  - mrt. 1926-mei 1929, 227
- REGISTERS OFFICIEEL, III
  - feb. 1898-dec. 1900, 228
  - jan. 1901-okt. 1903, 229
  - okt. 1903-mrt. 1906, 230
  - mrt. 1906-okt. 1908, 231
  - okt. 1908-jun. 1912, 232
  - jun. 1912-sep. 1916, 233
  - sep. 1916-jul. 1921, 234
  - jul. 1921-aug. 1925, 235
  - aug. 1925-dec. 1929, 236
  - jan. 1930-jun. 1934, 237
- AGENDA'S IN EN UIT, IV
  - jan. 1937-jun. 1938, 238
  - jun. 1938-nov. 1939, 239
  - nov. 1939-mei 1942, 240
  - mei 1942-jun. 1944, 241
  - jun. 1944-aug. 1946, 242
  - aug. 1946-feb. 1948, 243
  - feb. 1948-mei. 1949, 244
  - mrt. 1949-aug. 1950, 245
  - aug. 1950-nov. 1951, 246
  - nov. 1951-nov. 1952, 247
  - nov. 1952-jul. 1953, 248
  - jul. 1953-nov. 1954, 249
  - nov. 1954-sep. 1955, 250
  - sep. 1955-mei 1956, 251
  - mei 1956-feb. 1957, 252
  - feb. 1957-okt. 1957, 253
  - okt. 1957-jul. 1958, 254
  - jul. 1958-apr. 1959, 255
  - 1959 april 24 - 1960 februari 19, 316
  - 1960 februari 15 - december, 317
  - 1961 januari - augustus, 318
  - 1961 september - 1962 april 5, 319
- KLAPPERS OP AGENDA'S, V
  - 1937, 256
  - 1938, 257
  - 1939, 258
  - 1940-1941, 259
  - 1942, 260
  - 1943, 261
  - 1944, 262
  - 1945, 263
  - 1946, 264
  - 1947, 288
  - 1948, 289
  - 1949, 290
  - 1950, 291
  - 1951, 292
  - 1952, 293
  - 1953, 294
  - 1954, 295
  - 1955, 296
  - 1956, 297
  - 1957, 298
  - 1958, 299
  - 1959, 300
  - 1960, 301
  - 1961, 302
  - 1962, 303
- BEZOEKERS REGISTERS, VI
  - mei 1915-jan. 1924, 265
  - aug. 1921-sep. 1928, 266
  - sep. 1928-jun. 1935, 267
  - jul. 1854-sep. 1866, 268
  - sep. 1866-aug. 1871, 269
  - aug. 1871-aug. 1876, 270
  - aug. 1896-dec. 1907, 271
  - jan. 1908-okt. 1915, 272
  - okt. 1915-aug. 1921, 273
  - aug. 1921-mrt. 1926, 274
  - apr. 1926-dec. 1930, 275
  - jan. 1931-jun. 1935, 276
- AGENDA'S IN EN UIT, VII
  - 1892-1925 I, 277
  - 1892-1925 II, 278
  - 1892-1925 III, 279
  - 1900-1902 II, 280
  - 1921-1925, 281
  - jan. 1867-mei. 1880, 282
  - mrt. 1880-mei 1883, 283
  - jun. 1883-mei 1886, 284
  - aug. 1886-mei 1890, 285
  - jun. 1890-sep. 1891, 286
  - Agenda in- en uitgaande brieven., dec. 1882; 287